Inventaris van het archief van het Bureau Zuiveringsaangelegenheden en taakopvolgers van het Ministerie van Financiën, (1936) 1945-1975 (1989) GEANONIMISEERD
Nationaal Archief, Den Haag
- STUKKEN BETREFFENDE BIJZONDERE ONDERWERPEN, 2
  - Stukken betreffende zuivering van individuele personen, 2.2
    - Zuivering personeel voormalig Departement voor Bijzondere Economische Zaken, 2.2.3
      - Stukken betreffende het ontslaan van ambtenaren van het Departement voor Bijzondere Economische Zaken op grond van het Zuiveringsbesluit 1945., (1943-) 1945 - 1947; 1150-1272; 124 omslagen
        - Bestanddeel 116, 1265
        - Bestanddeel 117, 1266
        - Bestanddeel 118, 1267
        - Bestanddeel 119, 1268
        - Bestanddeel 120, 1269
        - Bestanddeel 121, 1270
        - Bestanddeel 122, 1271
        - Bestanddeel 123, 1272
      - Index op de persoonsdossiers inzake de zuivering van het personeel van het voormalig Departement voor Bijzondere Economische Zaken en de daaraan verbonden diensten op grond van het Zuiveringsbesluit 1945., 1946-1947; 1273; kaartsysteem
      - Stukken betreffende de zuivering van personeel van het Departement voor Bijzondere Economische Zaken., 1946-1947; 1274; omslag
        Bevat o.a correspondentie met de liquidateur van het Departement voor Bijzondere Economische Zaken inzake algemene en specifieke persoonsgebonden zuiveringszaken.